【裁判字號】    97,消債更,840
【裁判日期】    981215
【裁判案由】    更生事件
【裁判全文】
臺灣士林地方法院民事裁定           97年度消債更字第840號
債  務  人  林容琛（原名：林志.
上列當事人聲請更生事件，本院裁定如下：
    主  文
債務人林容琛（原名：林志言）自中華民國九十八年十二月二十
一日十七時起開始更生程序。
命司法事務官進行本件更生程序。
    理  由
一、按債務人不能清償債務或有不能清償之虞，且無擔保或無優
    先權之債務總額未逾新臺幣（下同）1,200 萬元者，於法院
    裁定開始清算程序或宣告破產前，得向法院聲請更生，觀諸
    消費者債務清理條例第3 條、第42條第1 項規定自明。次按
    法院開始更生程序之裁定，應載明其年、月、日、時，並即
    時發生效力。又法院開始更生或清算程序後，得命司法事務
    官進行更生或清算程序，必要時得選任律師、會計師或其他
    適當之自然人或法人一人為監督人或管理人，復為同條例第
    45條第1 項、第16條所明定。
二、本件聲請意旨略以：伊除每月薪資5 萬3,000 元外，名下雖
    有坐落臺北縣汐止市○○街20巷5 號3 樓房屋及其基地（下
    稱系爭不動產），惟無擔保或無優先權之債務總額計93萬5,
    945 元，有擔保債務計454 萬2,000 元，債務總額合計547
    萬7,945 元，有不能清償債務之情事，前已提出債權人清冊
    ，以書面向最大債權金融機構臺北縣中和地區農會（下稱中
    和農會）請求協商，惟協商不成立。且伊無擔保或無優先權
    之債務總額未逾1,200 萬元，復未經法院裁定開始清算程序
    或宣告破產，爰向本院聲請更生等語。
三、經查，債務人林容琛（原名：林志言）所主張之上開事實，
    業據提出財政部臺北市國稅局民國95、96年度綜合所得稅各
    類所得資料清單、財產歸屬資料清單、系爭不動產登記第二
    類謄本、財團法人金融聯合徵信中心當事人綜合信用報告之
    協商前置專用債權人清冊、前置協商不成立通知書、全戶戶
    籍謄本、薪資轉帳證明、勞工保險被保險人投保資料表等件
    為證（見本院卷一第20至28、35、39至42、55至57、61、62
    頁），且經本院依職權向最大債權金融機構中和農會函查協
    商過程等情屬實，有中和農會98年3 月27日北縣中農信字第
    09 80100267 號函在卷可按（見本院卷一第200 至222 頁）
    ，堪認為真正。
四、次查，系爭不動產現值約450 萬元，有天開不動產估價師事
    務所98年10月16日（98）天估字第0086號函所附不動產估價
    報告書在卷可稽（見本院卷二第12至36-1頁），而債務人之
    無擔保或無優先權之債務總額計93萬5,945 元，有擔保債務
    計454 萬2,000 元，債務總額合計547 萬7,945 元，是系爭
    不動產應不足以清償債務。又以債務人每月薪資5 萬3,000
    元計算，參酌內政部主計處公布之98年度臺北縣最低生活費
    為1 萬0,792 元等情，則債務人之收入扣除其個人最低生活
    費後，僅餘4 萬2,208 元，而其無擔保或無優先債務總額高
    達91萬8,841 元，足認其確有不能清償債務之虞。此外，復
    查無債務人有消費者債務清理條例第6 條第3 項、第8 條或
    第46條各款所定駁回更生聲請之事由存在，則債務人聲請更
    生，應屬有據。揆諸首揭規定及說明，應予開始更生程序，
    並命司法事務官進行本件更生程序。
五、爰裁定如主文。
中    華    民    國    98    年    12    月    15    日
                  民事第一庭  法      官  陳梅欽
上為正本係照原本作成。
本件不得抗告。
中    華    民    國    98    年    12    月    15    日
                              書  記  官  羅伊安


司法院資訊處製作；財團法人民間司法改革基金會備份。
